# 成本法转权益法追溯调整问题

提问人：远方的天空 123 时间：2017-02-15 11:03:41
陈版您好，有个问题向您请教，在长期股权投资成本法转权益法的时候，在个别报表层面要将剩余比例的股权视同最初即按权益法核算，按照权益法进行追溯调整，借：长期股权投资 贷：未分配利润 盈余公积 ，请问这里的未分配利润指的是期初未分配利润还是期末未分配利润呢？因为这既不是政策变更，也不是差错更正，如果更新期初数，则会导致上年末报表的期末数与本年初的数字不相等，因此此处是否为期末数呢？另外，对应的权益变动表应该怎么披露呢？是否有相关案例可以参考，谢谢！

回答人：chenyiwei
1 、是指期初未分配利润。在年初至丧失控制权期间该原子公司的净利润按剩余股权比例计算的部分，应确认为本年度的投资收益，而不是调整年初未分配利润。 2 、该事项既不是前期差错也不是会计政策变更，是特殊原因导致的年初数调整。权益变动表可披露为因其他原因导致的对年初数的调整。